臺灣高等法院臺南分院刑事裁定　　　　　九十一年度聲再字第三五號　Ａ
　　　再審聲請人
　　　即受判決人　甲　○　○
右列聲請人因毀損等案件，對於本院八十九年度上易字第二七０號中華民國八十九年
四月十一日確定判決（臺灣嘉義地方法院八十八年度易字第一一二九號、臺灣嘉義地
方法院檢察署八十八年度偵字第六二五三號）聲請再審，本院裁定如左：
      主      文
再審之聲請駁回。
      理      由
一、聲請意旨略稱：原確定判決判處聲請人即被告甲○○就恐嚇罪部分，量處拘役五
    十日，對於公務員依法執行職務時，當場侮辱部分，量處拘役四十日，定其應執
    行刑為拘役七十日，另依法諭知如易科罰金以三百元折算一日之標準，並併予諭
    知緩刑二年。惟告訴人即被告之母親廖王玉仔罹有癡呆症合併憂鬱症狀，有財團
    法人嘉義基督教醫院甲種診斷證明書一份足憑，因此其在警局之筆錄不應作為證
    據，因發現確實之新證據，足認受有罪判決人應受無罪判決，爰依刑事訴訟法第
    四百二十條第一項第六款之規定聲請再審等語。
二、按刑事訴訟法第四百二十條第一項第六款所謂「發現確實之新證據」，係指該證
    據當時已經存在，為法院及當事人所不知，事後始經發現者而言，固非以絕對不
    須經過調查程序為條件，但必需可為確實足以動搖原確定判決而為受判決人有利
    之判決者為限，倘受判決人因對有利之主張為原審所不採，事後提出證明，以圖
    證實在原審前所為有利之主張為真實，據以聲請再審，該項證據既非判決後所發
    見，顯難憑以聲請再審。
三、原審確定判決以(一)被告確曾對告訴人恐嚇稱：「晚上要注意，要讓妳死得很難看
    」等語，業據告訴人於警訊時指訴歷歷，參諸告訴人係被告母親，應無設詞誣陷
    被告之必要等情，堪信告訴人指訴為真實，被告所辯，顯係卸責之詞，不足採信
    。又被告對告訴人恫稱：晚上要注意，要讓妳死得很難看等語，告訴人隨即向柳
    林派出所報案，顯見告訴人心生畏懼，致生危害於生命之安全。(二)被告於住處對
    柳林派出所警員戴長發、陳燕森及黃智源以「幹你娘」（台語）之穢語加以侮辱
    ，並在柳林派出所辦公室，於廖王玉仔面前，以「幹你娘，警員你家死光光、幹
    你娘，警員你家絕子絕孫」（台語）穢語，侮辱警員戴長發、陳燕森及黃智源等
    情，業據柳林派出所警員戴長發、陳燕森及黃智源於原審法院指訴明確，並有報
    告一份附卷可稽，即告訴人於警訊時亦供承以穢語辱罵警員（詳警卷第五頁反面
    ），自堪信為真實。又被告摔壞告訴人所有物品，並恐嚇告訴人，告訴人乃向警
    方報案，柳林派出所警員戴長發、陳燕森及黃智源據報至被告住處處理，顯係依
    法執行職務。被告恐嚇告訴人後又當場侮辱依法執行職務之警員，警員以現行犯
    將被告逮捕帶回柳林派出所製作筆錄，亦屬依法執行職務，則被告在警員戴長發
    、陳燕森及黃智源依法執行職務中，竟在廖王玉仔面前，接續以上開穢語侮辱公
    務員，自係觸犯侮辱公務員罪。被告雖辯稱：伊說「幹你娘」，非對警員所說；
    伊於柳林派出所對警員說「警員你家死光光，警員你家絕子絕孫」，係因警員打
    伊又不道歉，係伊對天發誓所說之咒語云云，要非可採。(三)證人廖婉如雖證稱：
    「被告在住處未辱罵警員，警員黃智源在車上有毆打被告」云云。惟與告訴人廖
    王玉仔證稱被告在住處曾辱罵警員不符，而警員黃智源亦否認曾毆打被告，況被
    告係在其住處及柳林派出所辦公室，於告訴人面前辱罵警員，並非在車上辱罵警
    員，至於證人廖婉如未被帶入警車，警員在警車內有無毆打被告，自非證人所能
    目睹，又證人廖婉如係被告胞姊，誼屬至親其證言核屬迴護被告之詞，無從資為
    有利被告認定之依據等由為論據。
四、經查：聲請人提出上開財團法人嘉義基督教醫院甲種診斷證明書，以證明告訴人
    廖王玉仔罹有癡呆症合併憂鬱症狀，依該甲種診斷證明書所載告訴人廖王玉仔係
    於本案判決確定後之九十年三月十四日始前往就診，顯示記憶減退，罹有癡呆症
    合併憂鬱症狀之發病時間難以推算，有該甲種診斷證明書足稽，由此可知告訴人
    僅記憶減退，並非完全無記憶，況原判決並非僅依告訴人廖王玉仔之片面指訴，
    尚酌及被告恐嚇告訴人後又當場侮辱依法執行職務之警員，有證人即柳林派出所
    警員戴長發、陳燕森及黃智源於原審法院指訴明確，並有報告一份附卷可稽，故
    聲請人提出上開財團法人嘉義基督教醫院甲種診斷證明書，尚難執此證明告訴人
    在警局之筆錄所載之陳述即有不實，或認定為確實足以動搖原確定判決而為受判
    決人有利之新證據。因之，揆諸上開法條規定及說明，本件聲請人依刑事訴訟法
    第四百二十條第一項第六款規定聲請再審，為無理由，應予駁回。
五、據上論斷，應依刑事訴訟法第四百三十四條第一項裁定如主文。
中    華    民    國      九十一      年      二      月        五      日
                                  臺灣高等法院臺南分院刑事第五庭
                                      審判長法官  鄭    文    肅
                                            法官  黃    三    哲
                                            法官  王    浦    傑
右正本證明與原本無異。
不得抗告。
          法院書記官  蔡    振    豐
中    華    民    國      九十一      年      二      月        七      日
